臺灣高雄地方法院刑事判決　　　　　　　　　　　　　九十一年度易字第七一二號
　　公訴人　臺灣高雄地方法院檢察署檢察官
　　被　告　甲○○
右列被告因竊盜案件，經檢察官提起公訴（九十年度偵字第二二八六六號、九十一年
度偵字第一五一九號），本院判決如左：
    主  文
甲○○連續竊盜，累犯，處有期徒刑柒月。鑰匙壹支，沒收之。
    事  實
一、甲○○曾因違反肅清煙毒條例案件，經本院於民國八十三年二月三日以八十二年
    度訴字第五Ｏ九Ｏ號判決判處有期徒刑三年十月確定，於八十三年十二月八日入
    監執行，八十五年三月二十七日假釋出獄並交付保護管束，八十七年六月二十一
    日假釋期滿，未經撤銷假釋視為執行完畢，詎其竟仍不知悔改，復基於意圖為自
    己不法所有之概括犯意，連續為下列竊盜行為：
  (一)九十年五月間，甲○○利用其與乙○○為上、下樓鄰居及朋友關係，趁騎用乙○
    ○機車時，取得乙○○置放在機車內之高雄市○○○路九六九巷一弄七之一號住
    處鑰匙，並交由某不知之刻印店人員複製備份後，隨即持其所有前揭複製備份鑰
    匙，自九十年五月中旬起至同年六月三十日止，先後三次趁乙○○未在家之白晝
    ，開啟乙○○前揭住處大門進入屋內，以徒手之方式，合計竊得乙○○所有如附
    表所示之物，再將竊得之物其中一部分，分別出售予不知情之文華錢幣社負責人
    莊文澤、東南集郵社負責人莊宏彬及及大高雄泉幣社劉蘊泉等人，共得款新臺幣
    十五萬五千七百七十元，並將之花用迨盡。嗣因乙○○報警處理，甲○○遂於九
    十年八月十四日，主動歸還部分前揭竊得尚未變賣之紙鈔八百六十一張予乙○○
    ，惟並未向警投案。迨至九十年十月十二日，甲○○始為警在高雄市前鎮區○○
    ○路九六九巷二弄前逮獲。
  (二)九十年十月二十五日凌晨五時許，甲○○在高雄市○鎮區○○路十八巷二十二號
    前，見顏月珠所有車牌號碼為ＳＯＤ─三四六號機車一輛，停放該地多日無人使
    用，竟以其所有之機車鑰匙一支竊取該機車，得手後供己代步使用。嗣於同年十
    二月二日十八時三十分許，甲○○騎用前開竊得之機車，行經高雄市前鎮區○○
    ○路九六九巷一弄四號前時，為高雄市政府警察局保安大隊員警鄭富城、顏光勇
    二人當場查獲，並扣得其所有之鑰匙一支。
二、案經高雄市政府警察局及高雄市政府警察局前鎮分局分別移送臺灣高雄地方法院
    檢察署檢察官偵查起訴。
    理  由
一、右揭犯罪事實，業據被告甲○○迭於警訊、偵查及本院審理時坦承不諱，核與被
    害人乙○○、顏月珠之父顏次雄所述之被害情節大致相符，並經證人即高雄市政
    府警察局保安大隊員警鄭富城、顏光勇，與文華錢幣社負責人莊文澤、東南集郵
    社負責人莊宏彬及及大高雄泉幣社劉蘊泉等人到庭證述無誤，此外，復有被告書
    立之自白書一紙、被害人乙○○出具之被告歸還部分竊得紙鈔明細一紙、證人莊
    宏彬及莊文澤購物備案紀錄、存證信函各一紙、大高雄泉幣社收買古錢登記單一
    紙、車牌號碼為ＳＯＤ─三四六號機車相片二幀、贓物認領保管收據一紙、車輛
    失竊資料個別查詢報表一紙、報案紀錄一紙等在卷可稽佐證，事證明確，被告犯
    行洵堪認定，應依法加以論科。
二、核被告甲○○所為，係犯刑法第三百二十條第一項竊盜罪。其先後多次竊盜犯行
    ，時間緊接，觸犯構成要件相同之罪名，顯係基於概括犯意反覆為之，應依連續
    犯之規定論以一罪，並加重其刑。又其曾因違反肅清煙毒條例案件，經本院於八
    十三年二月三日以八十二年度訴字第五Ｏ九Ｏ號判決判處有期徒刑三年十月確定
    ，於八十三年十二月八日入監執行，八十五年三月二十七日假釋出獄並交付保護
    管束，八十七年六月二十一日假釋期滿，未經撤銷假釋視為執行完畢，有臺灣高
    等法院被告全國前案紀錄表可按，其於五年內再犯本件有期徒刑以上之罪，為累
    犯，應依法加重其刑，並依例遞加之。爰審酌被告之犯罪動機、目的、手段，及
    其生活狀況、品行、智識程度，雖其犯後坦承犯行，態度尚稱良好，惟僅歸還部
    分竊得如附表所示之物予被害人乙○○，未賠償其損害，暨本件犯罪情節非微等
    一切情狀，量處如主文所示之刑，以示儆懲。扣案之鑰匙一支，為其所有供犯罪
    所用之物，依刑法第三十八條第一項第二款，應予宣告沒收之，至另其交由某不
    知之刻印店人員複製之備份鑰匙，並未扣案，復無證據證明其尚存在，為免執行
    困難，爰不予宣告沒收之，附此敘明。
據上論斷，應依刑事訴訟法第二百九十九條第一項前段，刑法第五十六條、第三百二
十條第一項、第四十七條、第三十八條第一項第二款，罰金罰鍰提高標準條例第一條
前段，判決如主文。
本案經檢察官井天博到庭執行職務。
中      華      民      國    九十一  年      三      月    二十九    日
                                臺灣高雄地方法院刑事第七庭
                                  法  官 劉傑民
右正本證明與原本無異。
如不服本判決，應於判決送達後十日內，向本院提出上訴狀。
                                  書記官 黃琬婷
中      華      民      國    九十一    年      三      月    二十九    日
附錄法條：
刑法第三百二十條第一項
意圖為自己或第三人不法之所有，而竊取他人之動產者，為竊盜罪，處五年以下有期
徒刑、拘役或五百元以下罰金。
附表：
┌──┬─────────────────┬──┬────┬──────┐
│編號│  贓  物  名  稱                  │單位│ 數  量 │  被  害  人│
├──┼─────────────────┼──┼────┼──────┤
│一  │民國三十八年份五角紙鈔            │ 張 │三百    │  乙○○    │
├──┼─────────────────┼──┼────┼──────┤
│二  │民國五十年份一元紙鈔              │ 張 │二百    │    ”      │
├──┼─────────────────┼──┼────┼──────┤
│三  │民國六十五年十元紙鈔              │ 張 │二百    │    ”      │
├──┼─────────────────┼──┼────┼──────┤
│四  │民國三十九年金、馬地區限用十元紙鈔│ 張 │九十七  │    ”      │
├──┼─────────────────┼──┼────┼──────┤
│五  │民國三十八年金、馬地區限用一元紙鈔│ 張 │八十三  │    ”      │
├──┼─────────────────┼──┼────┼──────┤
│六  │民國四十四年金、馬地區限用五元紙鈔│ 張 │七十三  │    ”      │
├──┼─────────────────┼──┼────┼──────┤
│七  │中國、中央、交通、中農等四銀行紙鈔│ 張 │一千二百│    ”      │
├──┼─────────────────┼──┼────┼──────┤
│八  │其他面額一角至一萬元等舊紙鈔      │ 張 │五、六百│    ”      │
├──┼─────────────────┼──┼────┼──────┤
│九  │洋酒                              │ 瓶 │八      │    ”      │
├──┼─────────────────┼──┼────┼──────┤
│十  │龍年紀念銀幣                      │ 枚 │一      │    ”      │
├──┼─────────────────┼──┼────┼──────┤
│十一│龍年紀念十元硬幣                  │ 枚 │一百    │    ”      │
├──┼─────────────────┼──┼────┼──────┤
│十二│愛國獎券                          │ 張 │二      │    ”      │
└──┴─────────────────┴──┴────┴──────┘
